臺灣彰化地方法院刑事判決              100年度訴字第974號
公  訴  人  臺灣彰化地方法院檢察署檢察官
被      告  許景銘
上列被告因違反毒品危害防制條例案件，經檢察官提起公訴（10
0年度毒偵字第1100號），本院依簡式審判程序判決如下：
    主  文
許景銘施用第一級毒品，累犯，處有期徒刑拾月。
    事  實
一、許景銘前因施用毒品案件，經送執行觀察、勒戒後，因認無
    繼續施用毒品之傾向，於民國91年4月15日執行完畢釋放，
    並由臺灣彰化地方法院檢察署檢察官以91年度毒偵字第739
    號為不起訴處分確定。復於92年間，因施用毒品案件，經本
    院以92年度訴字第827號判決判處有期徒刑8月確定，於93年
    9月8日執行完畢。再於96年間，因施用毒品案件，經本院96
    年度訴字第1863號判決判處應執行有期刑1年1月，再經臺灣
    高等法院臺中分院駁回上訴而告確定，已於98年6月12日縮
    刑期滿執行完畢。詎其仍不知悔改，竟基於施用第一級毒品
    海洛因之犯意，於100年4月5日晚上7、8時許，在彰化縣埔
    心鄉行政院衛生署彰化醫院旁公共廁所內，以將第一級毒品
    海洛因加水混合後經由針筒注射手臂血管之方式，施用第一
    級毒品海洛因1次。嗣於100年4月7日下午2時55分許，在彰
    化縣福興鄉○○路與彰水路路口處為警攔檢，經警依法採集
    其尿液送驗，結果呈嗎啡陽性反應，因而查悉上情。
二、案經彰化縣警察局鹿港分局報告臺灣彰化地方法院檢察署檢
    察官偵查起訴。
    理  由
一、被告許景銘於準備程序中，先就前揭犯罪事實為有罪之陳述
    ，且所犯係死刑、無期徒刑、最輕本刑為3年以上有期徒刑
    以外之罪，經本院合議庭依刑事訴訟法第273條之1第1項之
    規定，裁定由受命法官獨任進行簡式審判程序，合先敘明。
二、訊據被告許景銘對於上揭施用第一級毒品海洛因之犯行坦承
    不諱，且經警於100年4月7日15時50分許依法採集其尿液送
    驗，結果呈嗎啡陽性反應乙節，有尿液代號與真實姓名對照
    表及詮昕科技股份有限公司濫用藥物尿液檢驗報告各1紙附
    卷可按，足徵被告之自白與事實相符。按修正毒品危害防制
    條例就施用毒品者，僅於「初犯」及「5年後再犯」二種情
    形，有其追訴條件之限制，即須於初犯經觀察、勒戒或強制
    戒治釋放後，5年內均無施用毒品之行為，始能認其前所實
    施之觀察、勒戒或強制戒治已足遮斷毒癮，而得於5年後再
    犯時，再予適用初犯之規定，重行觀察、勒戒等程式；倘5
    年內已經再犯，被依法追訴處罰，縱其第3次（或第3次以上
    ）施用毒品之時間在初犯釋放5年以後，即與「5年後再犯」
    之情形有別，且因已於「5年內再犯」，顯見其再犯率甚高
    ，原實施觀察、勒戒或強制戒治，已無法收其實效，而無5
    年戒斷期之存在，自無再經觀察、勒戒及強制戒治之必要，
    應由檢察官逕行起訴，最高法院95年度台非字第59 號判決
    、95年度台非字第65號判決及95年度第7次刑事庭會議決定
    足供參照。查本件被告前曾因施用毒品案件，經觀察勒戒，
    因認無繼續施用傾向釋放，由臺灣彰化地方法院檢察署檢察
    官於91年4月15日以91年度毒偵字第739號號為不起訴處分確
    定；再於5年內之92年間再犯施用第一級毒品案件，經本院
    判處8月確定等情，有臺灣高等法院被告前案紀錄表各1份在
    卷可參。是以依照上開說明，本件被告施用毒品之犯行已非
    初犯或5年後再犯，既經檢察官提起公訴，本院自應依法論
    科。綜上，本件事證明確，被告上開施用毒品之犯行，應堪
    認定。
三、核被告許景銘所為，係犯毒品危害防制條例第10條第1項之
    施用第一級毒品罪。又其持有第一級毒品海洛因並進而施用
    ，其持有之低度行為應為施用之高度行為所吸收，不另論罪
    。另被告有如事實欄所載之前科，並已執行完畢乙節，有臺
    灣高等法院被告前案紀錄表1份附卷可憑，則其受上開有期
    徒刑執行完畢後，5年以內故意再犯本件有期徒刑以上之罪
    ，為累犯，應依法加重其刑。爰以行為人之責任為基礎，審
    酌被告前曾因施用毒品經送觀察、勒戒執行完畢後，猶不思
    戒絕毒癮、革除惡習，迭遭本院判處施用毒品在案，顯未能
    深切悔改並記取教訓，惟念及其施用毒品之犯行，在本質上
    乃屬自我戕害身心健康之行為，且其並未因此而有破壞社會
    秩序或侵害他人權益之情形，以及犯後坦承犯行，態度尚佳
    等一切情狀，量處如主文所示之刑，以資懲戒。
據上論斷，應依刑事訴訟法第273條之1第1項、第299條第1項前
段，毒品危害防制條例第10條第1項，刑法第11條前段、第47條
第1項，判決如主文。
本案經檢察官邱鼎文到庭執行職務。
中    華    民    國   100    年    9     月    9     日
                  臺灣彰化地方法院刑事第九庭
                              法  官  紀佳良
以上正本證明與原本無異。
如不服本判決，應於收受判決後10日內向本院提出上訴書狀，並
應敘述具體理由；其未敘述上訴理由者，應於上訴期間屆滿後20
日內向本院補提理由書（均須按他造當事人之人數附繕本「切勿
逕送上級法院」）。
中    華    民    國   100    年    9     月    9     日
                              書記官  林佑儒
附錄論罪科刑法條：
毒品危害防制條例第十條：
施用第一級毒品者，處六月以上五年以下有期徒刑。
施用第二級毒品者，處三年以下有期徒刑。